【裁判字號】    99,訴,1142
【裁判日期】    991224
【裁判案由】    違反毒品危害防制條例
【裁判全文】
臺灣屏東地方法院刑事判決              99年度訴字第1142號
公  訴  人  臺灣屏東地方法院檢察署檢察官
被      告  張堅銘
上列被告因違反毒品危害防制條例案件，經檢察官提起公訴（99
年度毒偵字第2157號），因被告於準備程序中就被訴事實為有罪
之陳述，經告知簡式審判程序之旨，並聽取當事人之意見後，經
本院合議庭裁定由受命法官獨任進行簡式審判程序，判決如下：
    主  文
張堅銘施用第一級毒品，累犯，處有期徒刑壹年。扣案之注射針
筒貳支沒收。
    事  實
一、張堅銘前於民國94年間因施用毒品案件，經本院以94年度毒
    聲字第695 號裁定應送勒戒處所觀察、勒戒後，認有繼續施
    用毒品傾向，再經本院以94年度毒聲字第737 號裁定令入戒
    治處所施以強制戒治，於95年11月2 日執行完畢釋放，並經
    臺灣屏東地方法院檢察署檢察官以95年度戒毒偵字第82號為
    不起訴處分確定。又於96年間因施用第一、二級毒品案件，
    經本院以96年度訴字第682 號判決，各判處有期徒刑1 年2
    月、6 月，並定應執行有期徒刑1 年6 月；再於97年間因施
    用第一級毒品案件，經本院以97年度訴字第131 號判決判處
    有期徒刑1 年，上揭案件嗣經本院以97年度聲字第612 裁定
    應執行有期徒刑2 年4 月，於98年12月25日因縮短刑期假釋
    出監並付保護管束，並於99年4 月4 日保護管束期滿，假釋
    未經撤銷，而以已執行完畢論。詎仍不思悔改，於強制戒治
    執行完畢釋放後5 年內，竟基於施用第一級毒品海洛因之犯
    意，於99年8 月25日夜間9 時許，在其位於屏東縣恆春鎮○
    ○里○○路39號住處，以將海洛因加水置於針筒後注入體內
    之方式，施用海洛因1 次。嗣於99年8 月27日上午6 時30
    分許，因毒品案件，為警持本院99年度聲搜字第684 號搜索
    票，至其上址住處執行搜索查獲，並扣得其所有供己施用毒
    品所用之注射針筒2 支，復經警採其尿送驗，檢驗結果呈嗎
    啡陽性反應，乃查悉上情。
二、案經屏東縣警察局恆春分局報請屏東地方法院檢察署檢察官
    偵查起訴。
    理  由
一、按除被告所犯為死刑、無期徒刑、最輕本刑為3 年以上有期
    徒刑之罪或高等法院管轄第一審案件者外，於法院行準備程
    序進行中，被告先就被訴事實為有罪之陳述時，審判長得告
    知被告簡式審判程序之旨，並聽取當事人、代理人、辯護人
    及輔佐人之意見後，裁定進行簡式審判程序；受命法官行準
    備程序，與法院或審判長有同一之權限，刑事訴訟法第273
    條之1 第1 項、第279 條第2 項前段分別定有明文。查本件
    被告張堅銘所犯非為死刑、無期徒刑、最輕本刑為3 年以上
    有期徒刑之罪或高等法院管轄第一審案件，其於本院99年12
    月10日準備程序進行中，先就前揭被訴事實為有罪之陳述（
    見本院卷第19頁反面），經受命法官告知簡式審判程序之旨
    ，並聽取當事人之意見後，本院合議庭認無不得或不宜改依
    簡式審判程序進行之處，爰依刑事訴訟法第273 條之1 第1
    項，裁定本件由受命法官獨任進行簡式審判程序。並依刑事
    訴訟法第159 條第2 項、第273 條之2 規定，本件不適用同
    法第159 條第1 項關於傳聞法則之規定，證據調查亦不受同
    法第159 條第1 項、第161 條之2 、第161 條之3 、第163
    條之1 及第164 條至第170 條規定之限制，合先敘明。
二、上揭事實，業據被告於警詢時、偵查中、本院準備程序及審
    理時均坦承不諱（分見警卷第6 頁，偵卷第14頁，本院卷第
    19頁反面、第28頁反面），並有臺灣屏東地方法院99聲搜字
    684 號搜索票1 紙、屏東縣警察局恆春分局搜索扣押筆錄1
    份、扣押物品目錄表1 紙、查獲照片2 、屏東地檢署99保16
    52號扣押物品清單1 紙張在卷可證（分見警卷第8 、10至13
    、15頁，偵卷第19頁），復有注射針筒2 支扣案足憑。另將
    被告於99年8 月27日上午6 時35分許所採集之尿液，送台灣
    檢驗科技股份有限公司鑑定，經以EIA 酵素免疫分析法初步
    檢驗、並以GC／MS氣相層析／質譜儀法確認檢驗，結果判定
    確呈嗎啡陽性反應，有屏東縣政府警察局恆春分局辦理毒品
    危害防制條例案尿液送檢人真實姓名對照表、查獲毒品案件
    報告表、台灣檢驗科技股份有限公司99年9 月13日編號KH/2
    010/00000000號濫用藥物檢驗報告各1 紙在卷可證（分見警
    卷第21、24頁，偵卷第19頁），可知被告確有於上揭查獲時
    間前施用海洛因甚明。上揭證據均足補強被告自白，堪認被
    告自白與事實相符，應屬真實。本件事證明確，被告犯行洵
    堪認定。
三、觀察、勒戒或強制戒治執行完畢釋放後，5 年內再犯毒品危
    害防制條例第10條之罪者，檢察官應依法追訴，觀之同條例
    第23條第2 項規定自明。查本件被告有如事實欄一之強制戒
    治執行完畢紀錄，有臺灣高等法院被告前案紀錄表1 份在卷
    可稽，其於95年11月2 日經強制戒治執行完畢釋放後，即於
    5 年內，再犯本件施用第一級毒品罪，自應依法論科。
四、海洛因為毒品危害防制條例第2 條第2 項第1 款所明定之第
    一毒品，未經許可，不得持有及施用。核被告所為，係犯同
    條例第10條第1 項之施用第一級毒品罪。又其持有海洛因後
    進而施用，其持有之低度行為應為其施用之高度行為所吸收
    ，不另論罪。復被告有前揭事實欄一所載科刑執畢紀錄，有
    臺灣高等法院被告前案紀錄表1 份在卷可按，其受有期徒刑
    之執行完畢，5 年以內故意再犯本件有期徒刑以上之罪，為
    累犯，應依刑法第47條第1 項規定，加重其刑。爰審酌被告
    有多次施用毒品前科，經觀察、勒戒及強制戒治，均未能戒
    除毒癮，一再施用毒品，甚而再犯本案，顯見其對未能堅決
    戒除毒癮，素行非佳，然施用毒品自害其身，所生危害非大
    ，且念其事後坦承犯罪、尚具悔意，犯後態度堪稱良好，並
    於本案犯罪後至財團法人迦樂醫院接受治療，有該院診斷證
    明書在卷可考（見本院卷第25頁），尚有戒除毒癮之意願，
    復衡其犯罪動機、目的及手段等一切情狀，量處如主文所示
    之刑，並定其應執行之刑。公訴人雖就被告犯行具體求處有
    期徒刑1 年3 月，惟本院認以量處如主文所示之刑為適當，
    公訴人之求刑，核屬過重，附此敘明。末查，扣案之注射針
    筒2 支，係被告所有且供其本案犯罪所用，業據其供承在卷
    （見本院卷第19頁反面），惟尚非屬專供施用毒品器具，爰
    依刑法第38條第1 項第2 款規定，併予宣告沒收。
據上論斷，應依刑事訴訟法第273 條之1 第1 項、第299 條第1
項前段，毒品危害防制條例第10條第1 項，刑法第11條前段、第
47條第1 項、第38條第1 項第2 款，判決如主文。
本案經檢察官陳立興到庭執行職務。
中    華    民    國    99    年    12    月    24    日
                  刑事第五庭  法  官  黃柏霖
以上正本證明與原本無異。
如不服本判決應於收受判決後10日內向本院提出上訴書狀，並應
敘述具體理由；其未敘述上訴理由者，應於上訴期間屆滿後20日
內向本院補提理由書（均須按他造當事人之人數附繕本）「切勿
逕送上級法院」。
中    華    民    國    99    年    12    月    24    日
                              書記官  史安琪
附錄本案論罪科刑法條：毒品危害防制條例第10條第1項。
毒品危害防制條例第10條
施用第一級毒品者，處 6 月以上 5 年以下有期徒刑。
施用第二級毒品者，處 3 年以下有期徒刑。

司法院資訊處製作；財團法人民間司法改革基金會備份。
